最　高　行　政　法　院　裁　定　　　　　　　　　　九十三年度裁字第八四○號
　　抗　告　人　甲○○
右抗告人因與相對人屏東縣政府間徵收補償事件，對於中華民國九十二年二月二十七
日高雄高等行政法院九十一年度訴字第九六八號裁定提起抗告，本院裁定如左︰
    主  文
抗告駁回。
抗告訴訟費用由抗告人負擔。
　　理  由
一、本件抗告意旨略謂：坐落屏東市○○段○○段四四地號土地及其地上物（即門牌
    屏東市豐田里田寮巷九八號）前雖登記在抗告人之妻鍾黃梅英名下，惟依修正前
    民法第一千零十七條第二項規定，係屬抗告人所有。相對人於八十一年間公告徵
    收，誤將徵收補償費發給鍾黃梅英，致抗告人權益受損。經抗告人異議，循序訴
    經改制前行政法院八十三年度判字第九二六號判決撤銷再訴願決定、訴願決定及
    原處分關於房屋補償部分。相對人以八十三年七月八日八三屏府地權字第九九九
    二五號函重新處分仍不改正。抗告人持續陳情及訴訟，尚未確定。原裁定未查實
    情，以程序駁回，難令人心服等語。
二、查原裁定係以：上開土地及其地上物前經相對人報奉臺灣省政府准予徵收後，以
    八十一年十月二十九日八一屏府地權字第一四七八八四號公告徵收，其補償費業
    經鍾黃梅英於八十二年二月十一日具領完竣。抗告人不服，循序訴經改制前行政
    法院以八十三年度判字第九二六號判決撤銷再訴願決定、訴願決定及原處分關於
    房屋補償部分。嗣經相對人重新查明事實，以八十三年七月八日八三屏府地權字
    第九九九二五號函重為處分上開房屋之申請建築許可及納稅義務人均為鍾黃梅英
    ，補償費發給鍾黃梅英具領，並無不合。上訴人乃改向臺灣屏東地方法院訴請國
    家賠償，歷經臺灣屏東地方法院、臺灣高等法院高雄分院及最高法院駁回。抗告
    人又於九十一年五月十日向相對人陳情，經相對人以九十一年五月二十二日屏府
    地徵字第○九一○○八○七○六號函復略謂：「．．．二、查本案前經．．．行
    政法院判決：『再訴願決定、訴願決定及原處分關於房屋補償部分均撤銷，原告
    其餘之訴駁回。』三、系爭房屋補償部分經本府重行查明：(一)、系爭房屋坐落屏
    東市○○段○○段四四號，係前因政府辦理地籍圖重測由原水源段九十二號改編
    。本府雖於五十四年四月十九日（五四）屏府建土字第二五一號發給建築許可執
    照，由申請人鍾黃梅英收執（本項資料由台端提供）。並經屏東地政事務所八十
    三年五月二十八日八三屏所地一字七七六四號函查報，該建物未辦理建物第一次
    總登記。(二)、經查該系爭房屋門牌，即屏東市豐田里田寮巷九十八號，案經本府
    交據本縣稅捐稽徵處八十三年六月十八日八三屏稅財字第三五八二八號函查報：
    『．．．係於民國五十五年設籍，納稅義務人為鍾黃梅英女士』有案。(三)、綜合
    以上各點理由，該系爭房屋雖未完成建物第一次登記，而房屋經建造始存在，建
    造人無待登記即原始取得所有權，有最高法院四十一台上字第一○三九號判例可
    資參照。行政法院判決理由旨意甚明。本案既經本府重行查明，系爭房屋之申請
    建築許可及納稅義務人均為鍾黃梅英，故原徵收系爭房屋之補償發給予該鍾黃梅
    英具領，並無不合。並以八十三年七月八日八三屏府地權字第九九九二五號函重
    新核處通知台端在案。」其內容僅係敘述相對人八十三年七月八日八三屏府地權
    字第九九九二五號函之意旨，非對抗告人請求之事項有所准駁，核屬單純事實之
    說明，並不生法律上效果，自非行政處分。抗告人對該函復提起訴願，訴願決定
    以該函非行政處分，予以不受理，並無不合。抗告人進而提起撤銷訴訟，自難認
    為合法等情，因而駁回抗告人之起訴。經核並無不合。抗告意旨僅執詞補償費應
    由其領取，對於原裁定以其起訴不合法而駁回之，究竟有何違法之處，並未指明
    ，應認其抗告為無理由。
三、依行政訴訟法第一百零四條、民事訴訟法第九十五條、第七十八條，裁定如主文
   。
中　　華　　民　　國　　九十三　　　年　　　七　　　　月　　　九　　　　日
                    最 高 行 政 法 院  第 一 庭
                                審 判 長 法  官　　　黃　綠　星
                                         法  官      林  茂  權
                                         法  官　　　蔡　進　田
                                         法  官　　　黃　璽　君
                                         法  官　　　廖　宏　明
右  正  本  證  明  與  原  本  無  異
　　　　　　　　　　　　　　　　　　　　 法院書記官　邱  彰  德
中　　華　　民　　國　　九十三　　　年　　　七　　　　月　　　九　　　　日
